# 请教应收融资租赁款开展无追保理出表的问题

提问人：qq82166690 时间：2022-10-24 10:15:24
案例背景：
1.A租赁公司与B承租人开展直接融资租赁业务，租赁合同总金额为 2 亿元，但该 2 亿元非一次性投放，而是 2 年内分 3 笔投放，每一笔投放款均单独形成一张租金支付表，分别反映各期租金。
2.为取得融资以及控制资产负债率，A公司拟与C银行开展无追索权应收款保理业务，保理合同额度也是 2 亿元，同样是分笔提款（与租赁投放金额一致）。保理合同各条款已经过律所、会计所审核确认，在形式上已满足出表条件。
我想请问：在实际业务中，租赁合同分笔投放形成应收租赁款、保理合同分笔提款买断应收租赁款，这种操作方式实质上是否满足出表的条件？
还是说租赁合同金额 2 亿元要一笔投放完、保理合同也要 2 亿元一笔买断才能进行出表？
望大咖解惑，谢谢~

回答人：chenyiwei
因为具体背景不清晰，建议考虑这三笔提款是否分别构成三项独立的金融资产，以及各项转移是否分别与各项金融资产是否严格一一对应；如果并非分别构成单笔独立金融资产且严格一一对应的，则考虑对照《企业会计准则第 23 号——金融资产转移》关于金融资产转移部分终止确认的规定，确定是否满足适用部分终止确认规定的条件。如果都不满足，则大概率是不能终止确认的。